# 代财政出资的劣后级出资怎么核算

提问人：通山 时间：2020-01-07 23:52:35
A为受政府指定的作为融资主体代财政出资的劣后级合伙人，B主导资产管理计划，作为优先级合伙人出资，C执行事务合伙人，由A公司代表政府和B、C共同组建基金公司，A出资基金公司的资金由政府协调资金使用平台归集给A公司，请问陈老师A收到由政府协调资金使用平台归集的资金和组建基金公司支付资金时分别对应的挂什么科目？A收到的资金与支付的资金金额一致

回答人：chenyiwei
A是否为政府代持该部分基金份额？（相关的损益完全归属于政府），还是以其自己名义持有基金份额并享有或承担盈亏？另外，A收到的用于出资的资金日后是否需要归还？

提问人：通山 时间：2020-02-14 20:14:00
A为受政府指定的作为融资主体代财政出资的劣后级合伙人，B主导资产管理计划，作为优先级合伙人出资，C执行事务合伙人，由A公司代表政府和B、C共同组建基金公司，A出资基金公司的资金由政府协调资金使用平台归集给A公司，请问陈老师A收到由政府协调资金使用平台归集的资金和组建基金公司支付资金时分别对应的挂什么科目？A收到的资金与支付的资金金额一致。A以其自己名义持有基金份额并享有或承担盈亏，A投资基金的资金收回后同时会将收到的用于出资的资金归还，基金公司投资的项目和A收到用于出资的资金是同一家企业

回答人：chenyiwei
首先明确讨论前提：A自身实际享受作为劣后级合伙人的权益并承担相应义务，不是代持。另外不考虑A是否控制该基金以及合并报表层面的列报问题。
在此前提下，A收到用于出资的资金时，应确认为专项应付款，对该基金出资时，根据对该基金是否具有控制、共同控制或重大影响，分别作为其他非流动资产或者相应类别的金融资产。
另外，“基金公司投资的项目和A收到用于出资的资金是同一家企业”是什么原因？可能也要考虑这一情况的影响。